Currículo - Luiz Zamboni

Data Engineer & Fullstack com experiencia em liderança

Localização: Rio de Janeiro, RJ, Brasil | Telefone: +55 21 98727 2099 | Email: luizamboni2002@hotmail.com Linkedin: https://www.linkedin.com/in/luiz-zamboni-7354a5a8/ | Github: https://github.com/luizamboni

Resumo

Engenheiro de Dados e FullStack com mais de 12 anos de experiência em Ruby, Python, Golang e JavaScript com experiência em Lideranca.

Especialista no desenvolvimento de aplicações web escaláveis, APIs, microsserviços e soluções em nuvem AWS. Histórico comprovado na melhoria da arquitetura de dados, integração de big data e aumento da eficiência operacional. Defensor das melhores práticas em arquitetura de software para entregar soluções de dados de alta qualidade. Visa aproveitar vasta experiência em papéis de liderança tecnológica para impulsionar inovação e escalabilidade em sistemas de dados.

Habilidades

Proficiente em: Terraform, Nodejs, Python, Spark, React, Java e Testes de Software

Intermediário em: Golang, Kubernetes, Java

Iniciante em: Groovy, Elixir, Erlang

Experiência Profissional

Consultor de TI

Pitang/Syngenta - Remoto

Maio 2019 - Agosto 2024

Responsabilidades Principais:

- Auxiliar no desenvolvimento dos produtos Cropwise para agricultores em plantações de cana-de-açúcar, modularizando e melhorando algoritmos e outros componentes do sistema.
- Contribuir para a organização escrevendo RFCs e participando de discussões internas visando melhores práticas utilizando inglês escrito.

Tecnologias e Ferramentas Chave: CircleCI, Kubernetes, Serverless (IAC Framework), Python, Kafka, React, AWS, Inglês Escrito

Líder Técnico - Desenvolvedor FullStack - Engenheiro de Dados

Mosaico - Rio de Janeiro, RJ, BR - Remoto

Novembro 2018 – Agosto 2022

Responsabilidades Principais:

- Reconstrução da ferramenta CMS da empresa utilizando Node.js e React no framework Next.js com Typescript.
- Melhoria da resiliência dos processos de movimentação de dados de toda a empresa através da criação de módulos reutilizáveis usando Terraform e Python.
- Classificação de ofertas utilizando Spark Jobs, Fasttext (ML), Golang e Kafka.
- Criação de Plugins para a intranet utilizando Strapi e React.
- Manutenção e melhoria de um sistema interno de ingestão de dados utilizando Golang, Python, Kafka, SQS, AWS Glue Crawler, AWS Lambda, Spark e Terraform.

Tecnologias e Ferramentas Chave: Terraform, Python, Golang, Spark, Kafka, Sqs, S3, Nodejs, React

Desenvolvedor Backend

IBM - Rio de Janeiro, RJ, BR - Presencial

Novembro 2018 - Junho 2019

Responsabilidades Principais:

• Desenvolvimento de APIs em Java utilizando o Spring Cloud Framework e aproveitando chamadas IO-não-bloqueantes.

Tecnologias e Ferramentas Chave: Java, Spring Cloud Framework, Groovy, Spock, SOAP, RabbitMQ

Desenvolvedor FullStack

B2W Digital - Rio de Janeiro, RJ, BR - Presencial

Fevereiro 2016 - Novembro 2018

Responsabilidades Principais:

• Desenvolver APIs, Workers e UI para B2WADS, utilizando Nodejs com Expressjs no Backend e React no Frontend. Também utilizando Elasticsearch, Redis, MongoDB, MySQL e RabbitMQ.

Tecnologias e Ferramentas Chave: Nodejs, React, Elasticsearch, Redis, MongoDB, MySQL, RabbitMQ, AWS

Desenvolvedor FullStack & Mobile

FullLab - Rio de Janeiro, RJ, BR - Híbrido

Janeiro 2015 – Janeiro 2016

Responsabilidades Principais:

- Desenvolver uma aplicação Web B2B em RubyOnRails, ElasticSearch e MySQL para comparação de preços.
- Ajudar no desenvolvimento de APPs Android usando Java.

Tecnologias e Ferramentas Chave: RubyOnRails, JQuery, ElasticSearch, MySQL, Redis, Java, Android

Desenvolvedor FullStack

Censis - Rio de Janeiro, RJ, BR - Presencial

Outubro 2011 - Fevereiro 2015

Responsabilidades Principais:

- Construir aplicações web com RubyOnRails e PHP.
- Migrar dados de sistemas legados para novos sistemas utilizando Python.

Tecnologias e Ferramentas Chave: RubyOnRails, Python, PHP, MySQL, MySQL

Educação

Análise de Sistemas de Computação

Universidade Estácio de Sá Rio de Janeiro, RJ, Brasil

Junho 2015 - Junho 2017

Certificados

Arquitetura Avançada em AWS

Outubro 2022

Idiomas

Português: Nativo Inglês: Fluente